臺灣雲林地方法院民事裁定　　　　　　　 96年度簡抗字第4號
抗　告　人　　丙○○
相　對　人　　甲○○
兼法定代理人　乙○○
　　　　　　　丁○○
上列抗告人因與相對人間請求損害賠償事件，抗告人對於中華民
國96年3月12日本院斗六簡易庭所為之裁定（96年度六簡調字第
20號）提起抗告，本院裁定如下：
    主  文
抗告駁回。
抗告費用新台幣壹仟元由抗告人負擔。
    理  由
一、抗告意旨略以：本件訴訟之訴訟標的為精神慰撫金及減少勞
    動能力之損害，前訴訟之訴訟標的為醫療費用之損害，訴訟
    標的不同，非前案判決既判力所及，亦無「一事不再理」原
    則之適用，爰提起抗告等語。
二、按原告之訴，其訴訟標的為確定判決之效力所及者，法院應
    以裁定駁回之。除別有規定外，確定之終局判決就經裁判之
    訴訟標的，有既判力。民事訴訟法第249 條第1 項第7 款、
    第400 條第1 項分別有明文規定。又所謂「一事不再理原則
    」，係指已經起訴後判決確定之事件，該訴訟之原告或被告
    不得更以他造為被告，就同一訴訟標的提起新訴。而認定訴
    訟標的之範圍，係以同一當事人間（兩造當事人相同），因
    同一之法律關係，而為同一之請求（應受判決事項之聲明）
    ，為其識別之標準。次按，起訴，應以訴狀表明下列各款事
    項，提出於法院為之：1 、當事人及法定代理人。2 、訴訟
    標的及其原因事實。3 、應受判決事項之聲明。第1 項第3
    款之聲明，於請求金錢賠償損害之訴，原告得在第1 項第2
    款之原因事實範圍內，僅表明其全部請求之最低金額，而於
    第一審言詞辯論終結前補充其聲明。其未補充者，審判長應
    告以得為補充。民事訴訟法第244 條第1 、4 項定有明文。
    民事訴訟法之所以設此規定，係本於「紛爭解決一次性」及
    「一事不再理」之原則，避免原告於前訴訟判決確定後，復
    就其餘請求另行起訴，造成裁判矛盾，此參諸該法條立法理
    由：「... 至於原告依本項規定表明之最低金額，係就第1
    項第2 款之原因事實範圍內之全部請求所為，自不得再主張
    其係一部請求，而就其餘請求另行起訴。」自明，是原告於
    表明一部請求之情形下，已不得再另行起訴請求被告賠償其
    餘損害，則舉重以明輕，如原告未表明為一部請求，當然應
    認為其所請求之金額，係就原因事實範圍內之全部請求所為
    ，而不得再就其餘請求另行起訴。
三、經查：
  (一)抗告人於原審係主張：相對人甲○○於民國95年7 月19日17
    時40分許，在雲林縣斗南鎮○○路46巷騎乘腳踏車，騎乘至
    四維路巷口時，應注意而未注意，由前面擦撞原告，致原告
    受有右手挫傷、撓骨骨折、尺骨骨折之傷害。相對人甲○○
    為8 歲之限制行為能力人，對於騎乘自行車應避免他人受傷
    ，自應有辨別能力；又其法定代理人丁○○、乙○○，並未
    盡到監督義務避免事故之發生，是以相對人甲○○應負損害
    賠償責任，其法定代理人丁○○、乙○○應連帶負責，爰求
    為判決相對人等應連帶給付抗告人減少勞動能力損失（95年
    7 月20日至96年2 月20日止）新台幣（下同）180,000 元，
    及精神慰撫金220,000 元。並聲明：相對人應連帶給付抗
    告人40萬元，及自起訴狀繕本送達翌日起至清償日止，按年
    息百分之5計算之利息。願供擔保，請准宣告假執行。
  (二)抗告人前已於95年12月21日起訴就上開侵權行為，請求相對
    人連帶賠償醫療費用20萬元，並經本院斗六簡易庭於96年1
    月31日以96年度六簡字第12號判決相對人應連帶給付抗告人
    3,100 元，而於同年3 月1 日確定，此經本院依職權函調前
    揭卷宗核閱屬實，上開前後二訴訟之當事人均為抗告人及相
    對人，訴訟標的及原因事實均為上開時、地所發生車禍之侵
    權行為損害賠償請求權，應受判決事項之聲明均為相對人應
    連帶給付抗告人其所受之損害，雖前後訴訟請求之金額、項
    目有所不同，然抗告人並未於前訴訟表示為一部請求，此有
    上開卷宗可稽，其所請求之金額即應認為係就該車禍所生損
    害賠償請求權之全部，且抗告人於本件訴訟所請求之損害於
    前訴訟繫屬時即已發生，其未於前訴訟請求該部分之損害，
    參諸前揭說明，應為前訴訟確定判決既判力所及，而不得另
    行起訴。是抗告人就為確定判決效力所及之訴訟標的另行提
    起本件訴訟，依民事訴訟法第249 條第1 項第7 款之規定，
    應予駁回，抗告人本件訴訟既經駁回，其假執行之聲請亦失
    所附麗，應併予駁回。從而，原審以抗告人提起本件訴訟，
    有違民事訴訟法第400 條第1 項之規定，裁定駁回抗告人之
    訴及假執行之聲請，於法並無不合。抗告意旨猶指摘原裁定
    不當，求予廢棄，為無理由，應予駁回。
四、據上論結，本件抗告為無理由，依民事訴訟法第436 條之1
    第3 項、第495 條之1 第1 項、第449 條第1 項、第249 條
    第1項第7款、第95條、第78條，裁定如主文。
中　　華　　民　　國　　96　　年　　5 　　月　　30　　日
                  民事第二庭    審判長法  官  林秋火
                                      法  官  冷明珍
                                      法  官  吳錦佳
以上正本係照原本作成
不得抗告
中　　華　　民　　國　　96　　年　　5 　　月　　30　　日
                                      書記官　林美鳳
